臺灣高雄地方法院刑事判決　　　　　 110年度審易字第1258號
公　訴　人　臺灣高雄地方檢察署檢察官
被　　　告　王翊軒


上列被告因竊盜案件，經檢察官聲請以簡易判決處刑（110 年度
偵字第14463 號），本院認不宜以簡易判決處刑（原案號：110
年度簡字第2685號），改依通常程序審理，被告於準備程序中就
被訴事實為有罪之陳述，經本院告知簡式審判程序之旨，並聽取
當事人之意見後，裁定由受命法官獨任進行簡式審判程序，茲判
決如下：
    主  文
王翊軒犯攜帶兇器竊盜罪，累犯，處有期徒刑柒月。
    事  實
一、王翊軒意圖為自己不法之所有，基於竊盜之犯意，於民國11
    0 年2 月27日22時56分許，在高雄市○○區○○○路000 號
    前，見張庭瑜所有之捷安特廠牌、外觀藍色之腳踏車（價值
    新臺幣【下同】8,000 元）停放於該處，便以外觀不詳、質
    地堅硬，客觀上可供兇器使用之鉗子（未扣案）將該腳踏車
    之鋼製螺旋狀車鎖剪斷，並騎乘該部腳踏車離開，以此方式
    竊取得手。嗣因張庭瑜察覺遭竊報警處理，經警調閱監視器
    畫面循線查悉上情。
二、案經高雄市政府警察局三民第一分局報告臺灣高雄地方檢察
    署檢察官偵查後聲請簡易判決處刑。
    理  由
壹、程序事項
    本件被告王翊軒所犯係死刑、無期徒刑、最輕本刑為3 年以
    上有期徒刑以外之罪，其於準備程序中就被訴事實為有罪之
    陳述，經受命法官告知簡式審判程序之旨，並聽取公訴人及
    被告之意見後，本院依刑事訴訟法第273 條之1 第1 項之規
    定，裁定進行簡式審判程序。又本件係依前條規定行簡式審
    判程序，其證據調查依同法第273 條之2 所定原不受審判外
    陳述排除之限制；且檢察官及被告均對於卷內各項證據亦不
    爭執證據能力，復無事證顯示有何違法取得或類此瑕疵之情
    ，故卷內所列各項證據，自均有證據能力，合先敘明。
貳、實體事項
一、上開犯罪事實，業據被告於警詢、偵訊及本院審理中坦承不
    諱（見警卷第1 至5 頁、偵卷第35至37頁、本院審易字卷第
    47、63頁），核與被害人張庭瑜於警詢時之證述情節大致相
    符（見警卷第7 至8 頁），復有監視器擷取畫面及遭竊之腳
    踏車照片附卷可參（見警卷第9 至15頁），足認被告前揭任
    意性自白與事實相符，堪予採信。是本件事證明確，被告犯
    行堪以認定，應依法論科。
二、按刑法第321 條第1 項第3 款之攜帶兇器竊盜罪，係以行為
    人攜帶兇器竊盜為其加重條件，此所謂兇器，其種類並無限
    制，凡客觀上足對人之生命、身體、安全構成威脅，具有危
    險性之兇器均屬之，且祇須行竊時攜帶此種具有危險性之兇
    器為已足，並不以攜帶之初有行兇之意圖為必要。查被告為
    本案犯行所持用之鉗子雖未扣案，惟該鉗子既可剪斷鋼製螺
    旋狀之腳踏車車鎖（見本院審易字卷第47頁），顯係質地堅
    硬，若持之攻擊人，客觀上足以危害他人生命、身體安全，
    屬具有危險性之兇器無訛。是核被告所為，係犯刑法第321
    條第1 項第3 款之攜帶兇器竊盜罪。聲請意旨認被告係涉犯
    刑法第320 條第1 項之竊盜罪，容有未洽，惟該2 罪之基本
    社會事實相同，且本院於審理時已告知被告所觸犯罪名（見
    本院審易字卷第47、61頁），無礙於被告訴訟防禦權之行使
    ，自得依刑事訴訟法第300 條規定變更法條審理之。又被告
    前因竊盜等案件，經臺灣橋頭地方法院分別以108 年度審易
    字第298 號判決判處有期徒刑4 月確定、108 年度簡字第52
    3 號判決判處有期徒刑2 月確定、108 年度簡字第524 號判
    決判處有期徒刑2 月確定，上開各罪嗣經同法院以108 年度
    聲字第1271號裁定定應執行有期徒刑6 月確定，於109 年5
    月22日易科罰金執行完畢等情，有臺灣高等法院被告前案紀
    錄表附卷可按，其於受有期徒刑執行完畢後，5 年以內故意
    再犯本件有期徒刑以上之罪，為累犯。被告於徒刑執行完畢
    5 年內，故意再犯本案有期徒刑以上之罪，為累犯；而參照
    司法院大法官釋字第775 號解釋意旨，本件並無應處最低法
    定刑之可能，又無刑法第59條規定得減輕其刑之情形，且適
    用累犯加重規定時，亦無超過其所應負擔罪責之情事，爰依
    刑法第47條第1 項之規定加重其刑。
三、爰以行為人之責任為基礎，審酌被告非無謀生能力，且為智
    識成熟之成年人，前已有多次竊盜前科，卻仍不思以正當方
    法獲取所需，僅為貪圖不法利益，即恣意竊取他人財物，造
    成被害人之財物損失及危害社會治安，顯係缺乏尊重他人財
    產權之法治觀念，所為實不足取。惟念被告犯後坦承犯行，
    兼衡被告自陳之犯罪動機、目的，使用鉗子竊取被害人之腳
    踏車的犯罪手段與情節、所竊取財物之種類（腳踏車）與價
    值（8,000 元），並審酌被告已給付1 萬2,000 元予被害人
    以賠償其所受損害（見本院審易字卷第79頁），及被告於警
    詢、本院審理中自述之教育程度、家庭經濟生活狀況（因涉
    及被告個人隱私，不予揭露，詳參被告警詢筆錄受詢問人欄
    、本院審易字卷第67頁之記載），如臺灣高等法院被告前案
    紀錄表所示之前科素行（累犯部分不重複評價）等一切情狀
    ，量處如主文所示之刑。
四、未扣案之腳踏車1 輛，固屬被告犯本案之犯罪所得，惟念被
    告已賠償1 萬2,000 元予被害人，業如前述，若再予宣告沒
    收或追徵，顯有過苛之虞，爰依刑法第38條之2 第2 項規定
    ，不予宣告沒收或追徵；至未扣案之鉗子1 支，雖為被告犯
    本案之犯罪工具，然本院審酌此類物品非難取得，且無證據
    顯示係屬違禁物，又是否將之沒收一事欠缺刑法上之重要性
    ，爰亦依刑法第38條之2 第2 項規定，不予宣告沒收或追徵
    。
據上論斷，應依刑事訴訟法第452 條、第273 條之1 第1 項、第
299 條第1 項前段、第300 條，刑法第321 條第1 項第3 款、第
47條第1 項，刑法施行法第1 條之1 第1 項，判決如主文。
本案經檢察官王清海聲請以簡易判決處刑，檢察官李怡增到庭執
行職務。
中    華    民    國   111    年     1    月    28    日
                  刑事第六庭    法  官  王雪君
以上正本證明與原本無異。
如不服本判決應於收受送達後20日內向本院提出上訴書狀，並應
敘述具體理由；如未敘述上訴理由者，應於上訴期間屆滿後20日
內向本院補提理由書（均須按他造當事人之人數附繕本）「切勿
逕送上級法院」。( 因疫情而遲誤不變期間，得向法院聲請回復
原狀。)
中    華    民    國   111    年    1     月    28    日
                                書記官  林孝聰
附錄本案論罪科刑法條全文
中華民國刑法第321條
犯前條第 1 項、第 2 項之罪而有下列情形之一者，處 6 月以
上 5 年以下有期徒刑，得併科 50 萬元以下罰金：
一、侵入住宅或有人居住之建築物、船艦或隱匿其內而犯之。
二、毀越門窗、牆垣或其他安全設備而犯之。
三、攜帶兇器而犯之。
四、結夥三人以上而犯之。
五、乘火災、水災或其他災害之際而犯之。
六、在車站、港埠、航空站或其他供水、陸、空公眾運輸之舟、
    車、航空機內而犯之。
前項之未遂犯罰之。